【裁判字號】    94,訴,2695
【裁判日期】    950412
【裁判案由】    毒品危害防制條例
【裁判全文】
臺灣板橋地方法院刑事判決              94年度訴字第2695號
公  訴  人  臺灣板橋地方法院檢察署檢察官
被      告  甲○○
上列被告因違反毒品危害防制條例案件，經檢察官提起公訴（94
年度核退毒偵字第2378號），因被告於準備程序進行中就被訴事
實為有罪之陳述，經告知簡式審判程序之旨，本院裁定由受命法
官獨任進行簡式審判程序，並判決如下：
    主  文
甲○○連續施用第一級毒品，累犯，處有期徒刑拾月。扣案之第
一級毒品海洛因殘渣（殘留於塑膠袋壹個內，量微無法秤重）沒
收銷燬之；含上開海洛因殘渣之塑膠袋壹個、注射針筒貳支，均
沒收。
    事  實
一、甲○○前因施用第2 級、第1 級毒品案件，先後2 次經本院
    裁定送觀察、勒戒後，第1 次因無繼續施用毒品之傾向，由
    臺灣板橋地方法院檢察署檢察官於89年4 月28日以89年度毒
    偵字第3027號處分不起訴確定，惟第2 次則因有繼續施用毒
    品傾向，由本院以90年度毒聲字第4633號裁定送強制戒治，
    嗣經本院以91年度毒聲字第1568號裁定停止戒治，所餘期間
    付保護管束，公訴部分由該檢察官以90年度毒偵字第4237號
    起訴書提起公訴，經本院於91年5 月16日以91年度簡字第15
    3 號判決判處有期徒刑6 月確定；又因施用第2 級毒品案件
    ，經本院以92年度毒聲字第20號裁定令入戒治處所，施以強
    制戒治，並經同署檢察官以91年度毒偵字第3460號起訴書提
    起公訴，經本院於92年2 月25日以91年度易字第3344號判決
    判處有期徒刑4 月確定。又因施用第1 級毒品案件，經本院
    於92年6 月2 日以92年度訴字第1051號判處有期徒刑8 月確
    定，又與上開有期徒刑4 月，經本院裁定應執行有期徒刑10
    月，與上開有期徒刑6 月部分合併執行，於93年8 月21日縮
    刑期滿執行完畢。而上開保護管束因甲○○違反保護管束應
    遵守事項情節重大，經本院以91年度毒聲字第3339號撤銷停
    止戒治，令入戒治處所施以強制戒治，於92年5 月24日執行
    完畢。
二、詎仍無法戒除毒癮，復於前開強制戒治執行完畢後5 年內，
    明知海洛因業經公告列為毒品危害防制條例第2 條之第1 級
    毒品，不得非法持有、施用，竟基於施用第1 級毒品海洛因
    之概括犯意，自93年12月初某日開始至94年1 月4 日晚上6
    、7 時許止，在其位於臺北縣四維路197 巷6 號2 樓住處，
    以注射針筒施用之方法，連續施用海洛因多次，平均3 、4
    天使用1 次。嗣於94年1 月4 日20時40分許，在上址為警查
    獲，並扣得供甲○○施用之第1 級毒品殘渣（殘留於塑膠袋
    1 個內，量微無法秤重），及甲○○所有供施用毒品所用之
    含上開海洛因殘渣之塑膠袋1 個、注射針筒2 支，嗣經採集
    尿液呈鴉片類陽性反應，始悉上情。
三、案經臺北縣政府警察局新莊分局報請台灣板橋地方法院檢察
    署檢察官偵查起訴。
    理  由
一、訊據被告甲○○坦承前開犯罪事實，而被告於94年1 月4 日
    為警所採尿液送臺灣檢驗科技股份有限公司檢驗結果，發現
    確有鴉片類之陽性反應，此有臺北縣政府警察局新莊分局毒
    品尿液對照表、臺灣檢驗科技股份有限公司94年2 月4 日出
    具之濫用藥物檢驗報告各1 紙附卷可稽。次查，該檢驗中心
    係先以酵素免疫分析法（ＥＩＡ）篩驗，其尿液中海洛因代
    謝物嗎啡、安非他命濃度超出檢測範圍，再以氣相層析質普
    儀分析法（ＧＣ／ＭＳ）確認；其檢驗方法係以「氣相層析
    儀」先將物質氣化後，再經分析管分離，由於各種物質之沸
    點及對管柱之吸附力不同，在經過檢測器（Detector）測定
    後，表現出不同之滯留時間（Retens ion time）， 以滯留
    時間來判斷係何種物質；再利用「質普儀」為檢測器，將物
    質撞擊成碎片，記錄其質譜圖。因每個化合物之鍵結能力不
    同，故不同之物質會有其特定之質譜圖，因此在物質之判斷
    上有如指紋之鑑定，在理論上，扣除人為因素，其精確度已
    接近百分之百，此外尚扣得供被告施用之第一級毒品殘渣（
    殘留於塑膠袋1 個內，量微無法秤重），及被告所有供施用
    毒品所用之含上開海洛因殘渣之塑膠袋1 個、注射針筒2 支
    ，足證被告前開自白應與事實相符，應予信實。第查，被告
    甲○○前因施用第2 級、第1 級毒品案件，先後2 次經本院
    裁定送觀察、勒戒後，第1 次因無繼續施用毒品之傾向，由
    臺灣板橋地方法院檢察署檢察官於89年4 月28日以89年度毒
    偵字第3027號處分不起訴確定，惟第2 次則因有繼續施用毒
    品傾向，由本院以90年度毒聲字第4633號裁定送強制戒治，
    嗣經本院以91年度毒聲字第1568號裁定停止戒治，所餘期間
    付保護管束，又因施用第2 級毒品案件，經本院以92年度毒
    聲字第20號裁定令入戒治處所施以強制戒治，而上開保護管
    束因甲○○違反保護管束應遵守事項情節重大，經本院以91
    年度毒聲字第3339號撤銷停止戒治，令入戒治處所施以強制
    戒治，於92年5 月24日執行完畢等情，有該等不起訴處分書
    及臺灣高等法院被告全國前案紀錄表在卷可稽，其於強制戒
    治執行完畢釋放後，5 年內再犯施用第1 級毒品之罪，與毒
    品危害防制條例第23條第2 項之規定相符，殆無疑問。從而
    ，本案事證已臻明確，被告犯行洵堪認定，自應依法論科。
二、核被告甲○○所為，係犯毒品危害防制條例第10條第1 項之
    施用第1 級毒品罪。其施用前後持有海洛因之低度行為，應
    為施用海洛因之高度行為所吸收，不另論罪；又其先後多次
    施用海洛因之犯行，時間緊接，方法相同，觸犯構成要件相
    同之罪名，顯係基於概括之犯意為之，為連續犯，應依刑法
    第56條之規定以一罪論，並加重其刑。末查被告曾於90年間
    因施用毒品案件，經本院於91年5 月16日以91年度簡字第15
    3 號判決判處有期徒刑6 月確定；又因施用第2 級毒品案件
    ，本院於92年2 月25日以91年度易字第3344號判決判處有期
    徒刑4 月確定。另因施用第1 級毒品案件，經本院於92年6
    月2 日以92年度訴字第1051號判處有期徒刑8 月確定，又與
    上開有期徒刑4 月，經本院裁定應執行有期徒刑10月，與上
    開有期徒刑6 月部分合併執行，於93年8 月21日縮刑期滿執
    行完畢，有卷附臺灣高等法院被告全國前案紀錄表1 份可按
    ，其受有期徒刑執行完畢後5 年以內再犯本案法定刑為有期
    徒刑之罪，為累犯，應依法遞加重其刑。爰審酌被告已有因
    施用毒品經觀察勒戒後，獲不起訴處分之寬典，猶因施用海
    洛因再犯本罪，顯未衷心悛悔，漠視法令之禁制，恣意濫用
    藥品，甚為可訾，兼衡其施用海洛因所生危害實以自戕健康
    為主，於他人尚無明顯重大危害及其犯後終能供認無隱，態
    度良好等一切情狀，量處如主文所示之刑，以示懲戒。
三、扣案第1 級海洛因殘渣（殘留於塑膠袋1 個內，量微無法秤
    重），係第1 級毒品，應依毒品危害防制條例第18條第1項
    前段規定宣告沒收銷燬之。而扣案之注射針筒2 支、含上開
    海洛因殘渣之塑膠袋1 個，均係被告所有供施用毒品犯罪所
    用之物，業據被告於本院審理時供述在卷，爰依刑法第38條
    第1 項第2 款之規定宣告沒收。
四、至95年度毒偵字第729 號偵查卷移請併辦意旨略以：被告於
    95年1 月13日為警查獲採尿前回溯96小時內之某時，在不詳
    處所施用第1 級毒品海洛因，嗣於95年1 月13日18時40分許
    ，在臺北縣新莊市○○路197 巷6 號2 樓為警查獲云云，經
    查被告於本院審理時陳稱：伊於94年1 月4 日為警查獲至95
    年1 月13日為警查獲，事隔1 年，伊中間有停幾個月後才又
    吸食等語，且併案之犯罪時間距離本案之時間已逾1 年，是
    併辦部分與本案部分應無連續犯裁判上一罪之關係，此部分
    應退由檢察官另為適法之處理。
據上論斷，應依刑事訴訟法第273 條之1 第1 項、第299 條第1
項前段，毒品危害防制條例第10條第1 項、第18條第1 項前段，
刑法第11條前段、第56條、第47條、第38條第1 項第2 款，判決
如主文。
本案經檢察官張慶林到庭執行職務。
中    華    民    國    95    年    4     月    12    日
                  刑事第十二庭  法  官  吳幸娥
以上正本證明與原本無異
如不服本判決應於送達後10日內向本院提出上訴狀
                                書記官  洪惠玲
中    華    民    國    95    年    4     月    12    日
附錄本案論罪科刑法條全文：
毒品危害防制條例第10條
施用第一級毒品者，處六月以上五年以下有期徒刑。
施用第二級毒品者，處三年以下有期徒刑。


司法院資訊處製作；財團法人民間司法改革基金會備份。
